---
title: "Publicaciones de NeoMapas"
author: "JR Ferrer-Paris"
date: "10 Oct 2023"
---

```{r setup, include = FALSE, cache = FALSE,message=FALSE}
library(RefManageR)
here::i_am("referencias.qmd")
BibOptions(check.entries = FALSE, style = "markdown", cite.style = "authoryear",
           bib.style = "numeric", hyperlink = FALSE)
```


```{r,echo=FALSE,message=FALSE,warning=FALSE}
bib1 <- ReadBib(here::here("bibTeX","peer-review.bibtex"), check = FALSE)
bib2 <- ReadBib(here::here("bibTeX","preprints.bibtex"), check = FALSE)
bib3 <- ReadBib(here::here("bibTeX","other.bibtex"), check = FALSE)
bib4 <- ReadBib(here::here("bibTeX","reports.bibtex"), check = FALSE)
bib5 <- ReadBib(here::here("bibTeX","datasets.bibtex"), check = FALSE)
bib6 <- ReadBib(here::here("bibTeX","LRAV.bibtex"), check = FALSE)
NoCite(bib = bib1, 1:length(bib1), .opts = list(hyperlink = FALSE))
NoCite(bib = bib2, 1:length(bib2), .opts = list(hyperlink = FALSE))
NoCite(bib = bib3, 1:length(bib3), .opts = list(hyperlink = FALSE))
NoCite(bib = bib4, 1:length(bib4), .opts = list(hyperlink = FALSE))
NoCite(bib = bib5, 1:length(bib5), .opts = list(hyperlink = FALSE))
NoCite(bib = bib6, c("LRFV_sanchezi","LRFV_eximia","LRFV_hantra"), .opts = list(hyperlink = FALSE))
```

Lista de todas las publicaciones, informes y otros productos científicos relacionados con la iniciativa NeoMapas.


## Publicaciones arbitradas

Publicaciones en revistas arbitradas.

```{r results = "asis", echo = FALSE}
PrintBibliography(bib1, .opts = list(check.entries = FALSE, max.names=100, sorting = "ydnt"))
```

## Notas y comentarios

Notas y comentarios editados pero no arbitrados.

```{r results = "asis", echo = FALSE}
PrintBibliography(bib3, .opts = list(check.entries = FALSE,  max.names=100, sorting = "ydnt"))
```


## Reportes

Reportes producidos y depositados en repositorios de acceso libre con DOI u otro identificador permanente.

```{r results = "asis", echo = FALSE}
PrintBibliography(bib4, .opts = list(check.entries = FALSE,  max.names=100, sorting = "ydnt"))
```

## Pre-prints

Manuscritos y reportes preparados (pre-arbitraje).

```{r results = "asis", echo = FALSE}
PrintBibliography(bib2, .opts = list(check.entries = FALSE,  max.names=100, sorting = "ydnt"))
```

## Evaluación de riesgo de extinción


```{r results = "asis", echo = FALSE}
PrintBibliography(bib6, .opts = list(check.entries = FALSE,  max.names=100, sorting = "ydnt"))
```



## Conjuntos de datos

Conjuntos de datos preparados y depositados en repositorios de acceso abierto.

```{r results = "asis", echo = FALSE}
PrintBibliography(bib5, .opts = list(check.entries = FALSE,  max.names=100, sorting = "ydnt"))
```
