---
title: "NM05 - Rosario de Perijá"
subtitle: Zulia
code: NM05
contributors: JRFEP
bibliography: 
  - ../bibTeX/peer-review.bibtex
  - ../bibTeX/other.bibtex
  - ../bibTeX/reports.bibtex
  - ../bibTeX/preprints.bibtex
  - ../bibTeX/datasets.bibtex
nocite: |
  @Ferrer_Paris_2012
  @https://doi.org/10.6084/m9.figshare.4733107
editor_options: 
  chunk_output_type: console
execute:
  echo: false 
  message: false
  warning: false
---

# Ubicación

Rosario de Perijá en el Estado Zulia.

```{r}
#| label: Data download
#| message: false
#| warning: false
require(sf)
library(dplyr)
library(tmap)
library(knitr)
library(readr)

gpstrack <- read_sf(here::here("sandbox","05.gpx"))
ruta <- gpstrack %>% filter(grepl("05", name)) %>% select(name) 
map1 <- tm_shape(ruta) + tm_symbols( col="orchid2") +tm_minimap()

```

```{r}
#| label: Map
#| eval: true

#library(leaflet)
#leaflet() %>% 
#  addTiles() %>%
#  addMarkers(data=ruta, label = ~as.character(name))
tmap_leaflet(map1, show = FALSE, add.titles = FALSE)

```

Las coordenadas de los puntos de muestreo están disponibles en un repositorio en Dataverse [@NeoMapas_gpx]

# Actividades

Región incluida en las actividades:

- Estudio piloto de muestreo de escarabajos [@Ferrer_Paris_2013].
- Muestreos de mariposas y escarabajos [@Ferrer_Paris_2012]
- muestreos de Aves en 2010 [@Rodr_guez_2012]

# Hallazgos importantes

En esta región se detecto la presencia de una especie invasora de escarabajo coprófago [@Ferrer_Paris_digitonthophagus_2014].

En esta región está presente *Eurysternus impressicolis* [@ferrer-paris_et_al_E_impressicolis_2023].

Se observaron dos especies del género Amazona [@Amazona_pangaea_dataset].

```{r}
archivo <- "Amazona-dataset.tab"
Amazonas <- read_delim(here::here("sandbox", archivo), skip=27)
Amazonas %>% 
  filter(Code=="NM05") %>% 
  select(starts_with("A.")) %>% 
  select(where(~sum(.) > 0)) %>% 
  rename_with(~ gsub(" [#]", "", .x, fixed = TRUE)) %>% 
  colSums() %>% kable()
```



# Documentos

::: {#refs}
:::

