---
title: "NM27 - Páramo"
subtitle: "Mérida"
categories:
 - Escarabajos 2006
editor_options: 
  chunk_output_type: console
execute:
  echo: false 
  message: false
  warning: false
bibliography: 
  - ../bibTeX/datasets.bibtex
  - ../bibTeX/peer-review.bibtex
  - ../bibTeX/preprints.bibtex
  - ../bibTeX/other.bibtex
---

## Información básica

**NM**: 27

**CNEB**: g06

**Nombre**: Páramo

**ADM1**: Mérida

**Estado_actual**: inactiva

**Responsables**: Pedro Borges :: Yamil Madi

**Fecha**: 2003-12-07

**Informe**: Informes/00 Paramo.xls

**Resumen**: <p>Sugerida en 2003, inclu&iacute;da en muestreos de mariposas y escarabajos de 2006. Se sugiri&oacute; cambiarla por NM57 en Pi&ntilde;ango para evitar trabajar en una v&iacute;a muy transitada.</p>


## Ubicación

```{r}
#| label: Mapa
#| message: false
#| warning: false
require(sf)
library(dplyr)
library(tmap)
library(knitr)
library(readr)

gpstrack <- read_sf(here::here("sandbox","27.gpx"))
ruta <- gpstrack %>% filter(grepl("27", name)) %>% select(name) 
map1 <- tm_shape(ruta) + tm_symbols( col="orchid2") +tm_minimap()
tmap_leaflet(map1, show = FALSE, add.titles = FALSE)
```

Las coordenadas de los puntos de muestreo están disponibles en un repositorio en Dataverse [@NeoMapas_gpx].


## Actividades

- Muestreo de mariposas en 2006 [@Ferrer_Paris_2012]
- Estudio piloto de muestreo de escarabajos en 2006 [@Ferrer_Paris_2013]


## Galería de fotos

```{r}
#| echo: false
#| warning: false
#| message: false

library(pixture)
library(FlickrAPI)
library(dplyr)
here::i_am("NM/NM01.qmd")

file_name <- here::here("data","flickr-photos.rds")
all_photos <- readRDS(file=file_name)
photos <- all_photos %>% slice(grep("nm27",tags)) 

paths <- photos %>% 
    pull(url_m)
captions <- photos %>% 
  transmute(caption=sprintf("<strong>%s</strong> by <a href='https://www.flickr.com/photos/%s/%s' target='flickr'>%s @ flickr</a>", title, owner, id, ownername)) %>% pull()

pixgallery(paths, caption=captions)
```

## Observaciones en iNaturalist

```{r}
#| echo: false
file_name <- here::here("data","iNaturalist-obs-NeoMapas.rds")
iNat_photos <- readRDS(file=file_name) 

seleccion <- c("NM27")

photos <- iNat_photos  %>% 
    filter(grepl(seleccion,tag_list)) 

paths <- photos %>% 
    pull(image_url)
captions <- photos %>% 
    transmute(caption=sprintf("<strong>%s</strong> (<emph>%s</emph>) by <a href='%s' target='iNat'>NeoMapas @ iNaturalist</a>",species_guess,scientific_name,url)) %>% pull()

pixgallery(paths, caption=captions)
```

## Hallazgos importantes


# Documentos

Publicaciones, conjuntos de datos y otros documentos que se refieren a esta unidad regional de análisis.

::: {#refs}
:::

