---
title: "NM45 - Paria"
subtitle: "Sucre"
editor_options: 
  chunk_output_type: console
execute:
  echo: false 
  message: false
  warning: false
---

## Información básica

**NM**: 45

**CNEB**: d23

**Nombre**: Paria

**ADM1**: Sucre

**Estado_actual**: activa

**Responsables**: Pedro Borges :: Virginia Sanz

**Fecha**: 2003-09-19

**Informe**: Informes/00 Paria.xls

**Resumen**: <p>Sugerida en 2003. Inclu&iacute;da en muestreo de aves NM2010. En junio de 2009 se realizaron unas colectas exploratorias de mariposas.</p>

## Ubicación

```{r}
#| label: Mapa
#| message: false
#| warning: false
require(sf)
library(dplyr)
library(tmap)
library(knitr)
library(readr)

gpstrack <- read_sf(here::here("sandbox","45.gpx"))
ruta <- gpstrack %>% filter(grepl("45", name)) %>% select(name) 
map1 <- tm_shape(ruta) + tm_symbols( col="orchid2") +tm_minimap()
tmap_leaflet(map1, show = FALSE, add.titles = FALSE)
```

Las coordenadas de los puntos de muestreo están disponibles en un repositorio en Dataverse [@NeoMapas_gpx].


## Actividades

- Estudio piloto mariposas y escarabajos [@FerrerParis_Calibracion_2006]
- Muestreo de mariposas en 2009 [@Ferrer_Paris_2012]
- Muestreo de aves en 2010 [@Rodr_guez_2012]


## Galería de fotos

```{r}
#| echo: false
#| warning: false
#| message: false

library(pixture)
library(FlickrAPI)
library(dplyr)
here::i_am("NM/NM01.qmd")

file_name <- here::here("data","flickr-photos.rds")
all_photos <- readRDS(file=file_name)
photos <- all_photos %>% slice(grep("nm45",tags)) 

paths <- photos %>% 
    pull(url_m)
captions <- photos %>% 
  transmute(caption=sprintf("<strong>%s</strong> by <a href='https://www.flickr.com/photos/%s/%s' target='flickr'>%s @ flickr</a>", title, owner, id, ownername)) %>% pull()

pixgallery(paths, caption=captions)
```

## Hallazgos importantes

En esta región se detecto la presencia de la [mariposas del Guayacán](/taxa/Kricogonia-lyside.qmd) *Kricogonia lyside*.


# Documentos

Publicaciones, conjuntos de datos y otros documentos que se refieren a esta unidad regional de análisis.

::: {#refs}
:::

