---
title: "NM66 - Macanao"
subtitle: "Nueva Esparta"
categories:
 - Escarabajos 2010
 - Mariposas 2010
 - Aves 2010
editor_options: 
  chunk_output_type: console
execute:
  echo: false 
  message: false
  warning: false
bibliography: 
  - ../bibTeX/datasets.bibtex
  - ../bibTeX/peer-review.bibtex
  - ../bibTeX/preprints.bibtex
  - ../bibTeX/other.bibtex
---

## Información básica

**NM**: 66

**CNEB**: c19

**Nombre**: Macanao

**ADM1**: Nueva Esparta

**Estado_actual**: activa

**Responsables**: G Medina :: H Martínez

**Fecha**: 2009-10-17

**Resumen**: <p>Incluida en el muestreo de aves (NM2010), Se capturaron mariposas y escarabajos en junio de 2010 para complementar los muestreos de 2009.</p>


## Actividades

- Muestreo de mariposas en 2010 [@Ferrer_Paris_2012]
- Muestreo de aves en 2010 [@Rodr_guez_2012]


## Hallazgos importantes

Se observaron las siguientes especies del género Amazona: [*A. barbadensis*](/taxa/Amazona-barbadensis.qmd) [@Amazona_pangaea_dataset].

En esta región se detecto la presencia de la [mariposas del Guayacán](/taxa/Kricogonia-lyside.qmd) *Kricogonia lyside*.

## Resumen de muestreos

### Mariposas

```{r}
#| echo: false

library(dplyr)
library(tidyr)
library(DT)

load(here::here("sandbox","NMppln.rda"))
slc <- tvn.NM %>% filter(NM %in% "66") %>% pull(vst)
jmp.NM %>% 
  filter(vst %in% slc) %>%  
  group_by(spp,yr) %>% 
  summarise(ejemplares=n(), .groups="drop") %>% 
  arrange(yr) %>% 
  pivot_wider(id_cols=spp, names_from=yr, values_from=ejemplares) %>% DT::datatable()
```

### Escarabajos

```{r}
#| echo: false

library(dplyr)
library(DT)

load(here::here("sandbox","NMscrb.rda"))
load(here::here("sandbox","scrbsolis.rda"))

slc <- 
  scrb.solis %>% 
  filter(NM %in% 66) %>% 
  summarise(across(Agamopus.sp066:Canthidium.sp218, 
    ~ sum(.x, na.rm = TRUE)))
capturados <- names(slc)[slc>0]

jmps <- 
  scrb.solis %>% 
    filter(NM %in% 66) %>% 
    group_by(vst) %>% 
    summarise(across(all_of(capturados), 
      ~ sum(.x, na.rm = TRUE)))

trmps <- 
  trmp.NM %>% 
    filter(NM %in% "66") %>% 
    group_by(Prd,vst) %>% 
    summarise(cebo=unique(cebo), inicio=min(fch), fin=max(fch), .groups='drop') 

trmps %>% left_join(jmps,by="vst") %>% DT::datatable()

```

# Documentos

Publicaciones, conjuntos de datos y otros documentos que se refieren a esta unidad regional de análisis.

::: {#refs}
:::

