---
title: "NM95 - Charco Azul/Arenales"
subtitle: Cojedes
bibliography: 
  - ../bibTeX/peer-review.bibtex
  - ../bibTeX/ebird-trip-reports.bibtex
  - ../bibTeX/reports.bibtex
  - ../bibTeX/datasets.bibtex
editor_options: 
  chunk_output_type: console
execute:
  echo: false 
  message: false
  warning: false
---

# Ubicación

Estado Cojedes, entre Charco Azul y Arenales.

```{r}
library(readr)
library(sf)
library(dplyr)
library(tmap)
library(knitr)

archivo <- "Coordenadas-puntos-transectas-NeoMapas.csv"

puntos <- read_csv(here::here("sandbox",archivo),
                   show_col_types = FALSE)
ruta <- puntos %>% 
  filter(NM %in% 43) %>%
  st_as_sf( coords=c("lat","lon"))
st_crs(ruta) <- "EPSG:4326"
map1 <- tm_shape(ruta) + tm_symbols( col="orchid2") +tm_minimap()
tmap_leaflet(map1, show = FALSE, add.titles = FALSE)
```

Las coordenadas de los puntos de muestreo están disponibles en un repositorio en Dataverse [@RS02_gps]. Los puntos están en el archivo `Coordenadas-puntos-transectas-NeoMapas.csv` pero están etiquetados con el codigo NM43.


# Actividades

Región incluida en las actividades del estudio piloto de observación de aves [@RS02].

# Hallazgos importantes

La lista de aves observadas está disponible en un repositorio en Dataverse [@RS02_gps, archivo `Ejemplares-Aves-NM95-Piñero-b.csv`]

```{r}
archivo <- "Ejemplares-Aves-NM95-Piñero-b.csv"
registros <- read_csv(here::here("sandbox",archivo),
                   show_col_types = FALSE)
registros %>% 
  filter(jmp>0) %>% 
  group_by(Fecha=fch) %>% 
  summarise(paradas = n_distinct(Prd),
            especies = n_distinct(spp), 
            individuos = sum(jmp)) %>%
  kable()
```


# Documentos

::: {#refs}
:::

